臺灣高等法院刑事判決　　　　　　　100年度交上易字第112號
上　訴　人　臺灣宜蘭地方法院檢察署檢察官
被　　　告　郭勝淮
上列上訴人因被告過失傷害案件，不服臺灣宜蘭地方法院100年
度交易字第13號，中華民國100年2月25日第一審判決（起訴案號
：臺灣宜蘭地方法院檢察署99年度偵緝字第345號），提起上訴
，本院判決如下：
    主  文
上訴駁回。
郭勝淮緩刑年。郭勝淮並應按本院100年度交附民字第31號和
解筆錄內容，支付賠償金共新臺幣拾伍萬元予蔡瑞樹。
    事實及理由
一、本案經本院審理結果，認第一審以被告郭勝淮犯刑法第284
    條第2項後段之業務過失致重傷害罪，判處有期徒刑7月，其
    認事用法及量刑均無不當，應予維持，並引用第一審判決書
    記載之事實、證據及理由（如附件）。
二、檢察官上訴意旨以被告郭勝淮本件交通事故併犯刑法第185
    之5條之肇事逃逸罪，而其先假意願意賠償告訴人蔡瑞樹新
    臺幣（下同）40萬元，待肇事逃逸部分經檢察官予以緩起訴
    處分諭知提供60小時之義務勞務後，僅支付5萬元，即刻意
    閃避，其僱主亦未負責，並將被告郭勝淮調至他處工作，逃
    避責任，告訴人卻因本件交通事故受有重傷害，不僅無法工
    作、泰養雙親及就醫復健均有困難外，並造成終身行動不便
    ，原判決未考量被告郭勝淮並無悔意及誠意，僅量處其有期
    徒刑7月，尚屬過輕，請予從重量刑，並命被告及其僱主賠
    償告訴人云云為由，指摘原審判決不當，然按刑之量定，屬
    事實審法院得依職權自由裁量之事項，原判決既已審酌被告
    過失程度、對告訴人造成重傷害之結果極大、肇事逃逸、坦
    承犯行、與告訴人以40萬元和解後僅給付5萬元即走避無蹤
    ，犯後態度非佳，兼衡其生活狀況、智識程度不佳等刑法第
    57條各款所列情狀，而未逾越法定刑度，尚無違法或顯然失
    當之情。況本件檢察官於原審審理時所為具體求刑之刑度亦
    係有期徒刑7月（見原審卷第21頁），足徵原判決量處有期
    徒刑7月，並無不當，檢察官之上訴並無理由，應予駁回。
    又被告郭勝淮前未曾受有期徒刑以上刑之宣告，有本院被告
    前案紀錄表在卷可查，爰審酌被告係因一時疏忽而犯罪，於
    本院審理時亦與告訴人達成民事和解，有本院100年度交附
    民字第31號和解筆錄1件在卷可稽。經此論罪科刑教訓，應
    知所警惕，而無再犯之虞，是認以暫不執行其宣告刑為適當
    ，爰併宣告緩刑3年，以啟自新，並就被告郭勝淮對於前開
    和解內容，另依刑法第74條第2項第3款規定，諭知其向被害
    人支付損害賠償金如主文第2項所示。又刑法第74條第4項規
    定，前開支付之負擔得為民事強制執行名義（按損害賠償金
    與前開和解協議內容，二者請求之基礎事實同一），倘被告
    不履行，且情節重大，足認原宣告之緩刑難收其預期效果，
    而有執行刑罰之必要者，依刑法第75條之1第1項第4款規定
    ，得撤銷其緩刑宣告，附此敘明
據上論斷，應依刑事訴訟法第368條、第373條，刑法第74條第1
項第1款、第2項第3款，判決如主文。
本案經檢察官鄭龍照到庭執行職務。
中    華    民    國   100    年    6     月    28    日
                  刑事第二十二庭審判長法  官  郭雅美
                                      法  官  洪于智
                                      法  官  李麗珠
以上正本證明與原本無異。
不得上訴。
                                      書記官  陳禹任
中    華    民    國   100    年    6     月    29    日
附錄：本案論罪科刑法條全文
中華民國刑法第284條
（過失傷害罪）
因過失傷害人者，處 6 月以下有期徒刑、拘役或 5 百元以下罰
金，致重傷者，處 1 年以下有期徒刑、拘役或 5 百元以下罰金
。
從事業務之人，因業務上之過失傷害人者，處 1 年以下有期徒
刑、拘役或 1 千元以下罰金，致重傷者，處 3 年以下有期徒刑
、拘役或 2 千元以下罰金。